臺灣新北地方法院刑事裁定
111年度單禁沒字第806號
聲  請  人  臺灣新北地方檢察署檢察官
被      告  潘志誠



上列被告因違反毒品危害防制條例案件（111年度毒偵字第1142
號、111年度毒偵緝字第772號），聲請人聲請單獨宣告沒收違禁
物（111年度聲沒字第681號），本院裁定如下：
    主  文
扣案如附表編號1至5所示之物均沒收銷燬之。
    理  由
一、聲請意旨略以：被告潘志誠前因施用毒品案件，業經臺灣新
    北地方檢察署（下稱新北地檢署）檢察官以111年度毒偵緝
    字第770、771、772號、111年度毒偵字第1142、2151號為不
    起訴處分確定，有該不起訴處分書乙份在卷足稽。經查，扣
    案如附表編號1至5所示之物，經送檢驗，係屬毒品危害防制
    條例第18條第1項所規定之違禁物，此有附表編號1至5所示
    毒品鑑定書附卷可證，依毒品危害防制條例第18條第1項前
    段規定，聲請單獨宣告沒收銷燬等語。
二、按違禁物不問屬於犯罪行為人與否，沒收之，並得單獨宣告
    沒收，刑法第38條第1項及第40條第2項分別定有明文；甲基
    安非他命經毒品危害防制條例第2條第2項第2款列為第二級
    毒品，並禁止持有，且查獲之第二級毒品，依同條例第18條
    第1項前段規定，不問屬於犯罪行為人與否，應予沒收銷燬
    之，自屬違禁物而得單獨宣告沒收。又按依毒品危害防制條
    例第18條第1項前段之規定，得諭知沒收並銷燬之者，固以
    查獲之毒品及專供製造或施用毒品之器具為限，而不及於非
    專供施用毒品之吸食器具，惟若毒品本身已經微量附著器具
    內，無從析離，該器具自應隨同毒品一併沒收銷燬（最高法
    院94年度台上字第6213號判決意旨參照）。
三、經查：
　　㈠被告潘志誠前因施用第二級毒品等案件，經本院以110年度
      毒聲字第326號裁定送勒戒處所觀察、勒戒後，認無繼續
      施用毒品之傾向，於111年4月20日釋放，並由新北地檢署
      檢察官以110年度毒偵緝字第770、771、772號、111年度
      毒偵字第1142、2151號為不起訴處分確定等情，有上開裁
      定、不起訴處分書及臺灣高等法院被告前案紀錄表各1份
      在卷可考，並經本院核閱上開偵查卷宗屬實。
　　㈡被告於110年12月28日6時10分許為警查獲時，查扣如附表
      編號1所示之物，送請臺北榮民總醫院鑑驗結果，檢出第
      二級毒品甲基安非他命成分，有如附表編號1「鑑定依據
      」欄所示之鑑定書附卷可佐，足認如附表編號1所示之物
      係屬違禁物無訛。另包裝如附表編號1所示之物之外包裝
      袋1只，因鑑定單位一般係以傾倒之方式，將外包裝袋內
      之毒品倒出而與外包裝袋分離秤重，必要時，輔以刮杓刮
      取袋內毒品，然無論依何種方式分離，外包裝袋內均有極
      微量之毒品殘留，而無法完全析離，應整體視為查獲之第
      二級毒品，一併依毒品危害防制條例第18條第1項前段規
      定沒收銷燬之。至送驗耗損部分之毒品因業已滅失，爰不
      另宣告沒收銷燬之，附此敘明。
　　㈢被告於110年12月28日6時10分許為警查獲時，查扣如附表
      編號2至3所示之物；於110年1月16日17時30分許為警查獲
      時，查扣如附表編號4至5所示之物，分別送請臺北榮民總
      醫院、台灣尖端先進生技醫藥股份有限公司鑑驗結果，均
      檢出第二級毒品甲基安非他命成分等情（詳如附表「鑑定
      結果」欄所載），有新北市政府警察局蘆洲分局搜索扣押
      筆錄、扣押物品目錄表（見110年度毒偵字第1142號卷第1
      0至14頁）、新北市政府警察局三重分局扣押筆錄、扣押
      物品目錄表（見110年度毒偵字第1155號卷第13至15頁）
      、如附表編號2至5「鑑定依據」欄所示之鑑定書在卷可憑
      ，是扣案之附表編號2至5所示之物，雖非專供施用毒品之
      器具，然因其上殘留之甲基安非他命殘渣與附表編號2至5
      所示之物均難以析離，亦無析離之實益與必要，揆諸前揭
      說明，自應隨同第二級毒品甲基安非他命，依毒品危害防
      制條例第18條第1項前段規定沒收銷燬之。
　　㈣綜上所述，聲請人就如附表編號1至5所示之物依法向本院
      聲請單獨宣告沒收銷燬，核無不合，應予准許。
四、依刑事訴訟法第455條之36第2項，毒品危害防制條例第18條
    第1項前段，刑法第40條第2項，裁定如主文。
中　　華　　民　　國　　111 　年　　7 　　月　　29　　日
                  刑事第六庭    法　官  楊展庚
以上正本證明與原本無異
如不服本裁定應於送達後5日內向本院提出抗告狀
                                書記官　王宏宇
中　　華　　民　　國　　111 　年　　7 　　月　　29　　日
附表：
編號 扣案物名稱及數量 鑑定結果 鑑定依據 1 甲基安非他命1包（含外包裝袋1只，驗餘淨重0.4564公克） 白色或透明晶體1包，淨重0.4579公克，經取樣0.0015公克鑑驗，驗餘淨重0.4564公克，經鑑定含有第二級毒品甲基安非他命成分。 臺北榮民總醫院111年2月22日北榮毒鑑字第C0000000號毒品成分鑑定書（一）（見110年度毒偵字第1142號卷第44頁） 2 含有甲基安非他命殘渣之吸食器1組 毛重6.2137公克，以乙醇溶液沖洗，沖洗液進行鑑驗分析結果，檢出第二級毒品甲基安非他命、安非他命、N,N-二甲基安非他命成分。  3 含有甲基安非他命殘渣之分裝勺1支 毛重0.1600公克，以乙醇溶液沖洗，沖洗液進行鑑驗分析結果，檢出第二級毒品甲基安非他命成分。  臺北榮民總醫院111年2月22日北榮毒鑑字第C0000000號毒品成分鑑定書（二）（見110年度毒偵字第1142號卷第44頁反面） 4 含有甲基安非他命殘渣之吸食器（含玻璃球）1組 毛重9.07公克，該吸食器經鑑定含有第二級毒品甲基安非他命成分（量微無法秤重）。  台灣尖端先進生技醫藥股份有限公司110年3月3日實驗室分析編號DAA3659-1號毒品證物鑑定分析報告1份（見110年度毒偵字第1155號卷第49頁） 5 含有甲基安非他命殘渣之分裝勺1支 毛重9.27公克，該分裝勺經鑑定含有第二級毒品甲基安非他命成分（量微無法秤重）。  台灣尖端先進生技醫藥股份有限公司110年3月3日實驗室分析編號DAA3659-2號毒品證物鑑定分析報告1份（見110年度毒偵字第1155號卷第50頁）